【裁判字號】    94,易,1832
【裁判日期】    950110
【裁判案由】    竊盜
【裁判全文】
臺灣高雄地方法院刑事判決              94年度易字第1832號
公  訴  人  臺灣高雄地方法院檢察署檢察官
被      告  丙○○
                    現於臺灣高雄第二監獄執行中
上列被告因竊盜案件，經檢察官提起公訴（94年度偵字第21571
號），被告於本院準備程序中就被訴事實為有罪之陳述，受命法
官於聽取當事人之意見後，本院合議庭裁定改由受命法官獨任以
簡式審判程序審理，判決如下：
    主  文
丙○○連續收受贓物，累犯，處有期徒刑陸月，如易科罰金，以
佰元折算壹日。
    犯罪事實及理由
一、犯罪事實：
    丙○○前因違反毒品危害防制條例案件，經本院於民國92年
    3 月13日，以92年度易字第393 號判處有期徒刑6 月確定，
    嗣於93年5 月17日縮刑期滿執行完畢。詎丙○○猶不知悛悔
    警惕，竟基於收受贓物之概括故意，連續於(一)明知真實姓名
    年籍不詳綽號「阿祥」之成年男子，於94年8 月22日凌晨1
    時許，在高雄市○○區○○街99號前，竊取李溱傑所有之車
    牌號碼YK─4776號自小客車（價值約新台幣7 萬元），仍向
    其無償借用；(二)嗣為避人耳目，綽號「阿祥」之成年男子，
    復於同年月27日6 時20分許，在高雄市○○區○○街與漢民
    路口，竊取柯興雄所有之YV─6051號自小客車車牌二面，並
    交由丙○○將之懸掛於上開YK─4776號自小客車上；丙○○
    於知悉車牌係竊取之贓物後，猶予以收受留用，嗣於94年9
    月20日4 時20分許，丙○○駕駛前揭自小客車搭載綽號「阿
    祥」之成年男子，行經高雄市○○○路與孟子路口之際，遇
    警攔停，心虛加速逃逸，警方一路追逐並對空鳴槍示警，丙
    ○○仍不停車受檢，迨至新莊仔路788 巷29號前，朝丙○○
    所駕駛車輛輪胎射擊二槍，丙○○緊張撞上停放路旁乙○○
    所有車牌號碼0315─JF自小客車後，始遭警緝獲；「阿祥」
    則趁隙逃逸，而查悉上情。
二、證據名稱：
  (一)被告於本院審理中之自白。
  (二)高雄市政府警察局左營分局扣押筆錄、扣押物品目錄表、照
    片5張。
  (三)證人李湊傑、甲○○○於警詢及證人李湊傑偵查中之證述。
  (四)車輛竊盜、車牌失竊資料個別查詢報表─查詢車輛認可資料
    2 紙。
  (五)贓物認領保管單2 紙。
  (六)臺灣高等法院被告前案紀錄表、臺灣高雄地方法院被告院內
    索引卡紀錄表、臺灣高雄地方法院檢察署刑案資料查註紀錄
    表。
三、按收受贓物罪為贓物罪之概括規定，凡與贓物罪有關，不合
    於搬運、寄藏、故買、牙保贓物，而其物因他人財產犯罪已
    成立贓物之後，有所收受而取得持有者均屬之，旨在處罰追
    贓之困難，並不以無償移轉所有權為必要，最高法院82年度
    台非字第188 號判決可資參照。核被告丙○○所為，係犯刑
    法第349 條第1 項之收受贓物罪。被告先後2 次收受贓物之
    犯行，時間緊接、方法相同，所犯構成要件相同之罪名，顯
    係基於概括犯意反覆為之，為連續犯，應依刑法第56條之規
    定論以一罪，並加重其刑。公訴意旨認被告上開犯行，係涉
    犯刑法第320 條第1 項普通竊盜罪之連續犯，然本案既經公
    訴檢察官變更起訴法條為同法第349 條第1 項之收受贓物罪
    ，而公訴檢察官有實行公訴之職權，於實行公訴時，自有變
    更或更正原起訴法條之權限，故本院無庸再爰引刑事訴訟法
    第300 條規定，附此敘明。又被告前因違反毒品危害防制條
    例案件，經本院於民國92年3 月13日，以92年度易字第393
    號判處有期徒刑6 月確定，嗣於93年5 月17日縮刑期滿執行
    完畢，有臺灣高等法院被告前案紀錄表、本院院內索引卡紀
    錄表報表、臺灣高雄地方法院檢察署刑案資料查註紀錄表附
    卷可稽，其於刑之執行完畢後5 年內，再犯本件有期徒刑以
    上之罪，為累犯，應依刑法第47條之規定，加重其刑，復依
    刑法第70條之規定，遞加之。爰審酌被告業有違反麻醉藥品
    管理條例、毒品危害防制條例、竊盜等刑事前案紀錄，堪認
    其品行不佳，明知為贓車而收受騎用，法治觀念淡薄，犯罪
    動機及目的均非良善，惟犯罪手段尚稱平和，被害人所受損
    害尚屬輕微及被告犯後業已坦承犯行，態度良好等一切情狀
    ，量處如主文所示之刑，並諭知易科罰金之折算標準，以示
    懲儆。扣案之機車鑰匙、遙控器各1 支，係綽號「阿祥」之
    人所有，且非供被告犯收受贓物罪所用之物，自不得為沒收
    之諭知，併與敘明。
四、末按，公訴人就被告上開罪行，具體求刑4 年實屬過重，本
    院審酌上情認以如主文所示之刑為適當；至公訴人另聲請宣
    告被告強制工作3 年乙節，經查，保安處分係對受處分人將
    來之危險性所為拘束其身體、自由等之處置，以達教化與治
    療之目的，為刑罰之補充制度，自須本諸法治國家保障人權
    之原理及刑法之保護作用，其法律規定之內容，應受比例原
    則之規範，使保安處分之宣告，與行為人所為行為之嚴重性
    、行為人所表現之危險性，及對於行為人未來行為之期待性
    相當。竊盜犯贓物犯保安處分條例第2 條第4 項乃規定，應
    執行之刑未達1 年以上者不適用本條例，復參以被告之前案
    紀錄，尚非屬刑法第90條第1 項所定，有犯罪之習慣或以犯
    罪為常業或因遊蕩或懶惰成習而犯罪者，揆諸首揭說明，本
    院認被告於本案中之犯行，與上開法律條文之規範意旨、保
    護目的均未盡相符，考量所採措施與所欲達成預防矯治其社
    會危險性之必要及所需程度，不合憲法第23條所定之比例原
    則，故無宣告強制工作之必要，附此敘明。
五、依刑事訴訟法第273 條之1 第1 項、第299 條第1 項前段、
    第310 條之2 、第454 條第1 項，第56條、刑法第349 條第
    1 項、第47條、第41條第1 項前段、第70條，罰金罰鍰提高
    標準條例第1 條前段、第2 條，判決如主文。
中    華    民    國    95     年    1    月    10    日
                  刑事第十一庭  法  官  戰諭威
以上正本，係照原本作成，證明與原本無異。
如不服本判決，應於送達後10日內，向本院提出上訴狀。
中    華    民    國    95     年    1    月    10    日
                                書記官  林佳蓉
附錄本案論罪科刑法條全文：
中華民國刑法第349條：
收受贓物者，處3 年以下有期徒刑、拘役或500 元以下罰金。
搬運、寄藏、故買贓物或為牙保者，處5 年以下有期徒刑、拘役
或科或併科1 千元以下罰金。
因贓物變得之財物，以贓物論。


司法院資訊處製作；財團法人民間司法改革基金會備份。
